---
title: "Reporte de la pestaña Gráficos"
subtitle: "De la Shiny app usando el dataset airquality"
always_allow_html: yes
author: "Eloa CV"
date: "`r Sys.Date()`"
output:
  html_document:
    highlight: zenburn
    theme: cerulean
  word_document: default
  pdf_document: 
    keep_tex: true
  runtime: shiny
---
***
# Sobre la app\

Esta aplicación usa como fuente el conjunto de datos ‘airquality’, presente en el paquete ‘datasets’ de RStudio.
En él se presentan datos sobre las mediciones de la calidad del aire en Nueva York de mayo a setiembre de 1973.
Presenta 153 observaciones y 6 variables: Ozone , Solar.R , Wind , Temp , Month , Day.
\

## Data preview omitiendo valores NA\


```{r data preview,echo=FALSE}
library(knitr)
kable(head(dtna),options = list(searching = FALSE,paging = FALSE))
```

## Gráficos con dataframe omitiendo valores NA

4 tipos de gráficos

```{r graficos, message=FALSE,warning=FALSE, fig.align="center", fig.width=6, fig.height=6, echo=FALSE}
colm=as.numeric(input$variab)
        hist(dtna[,colm],col=input$color,
             main=paste("Histograma de", names(dtna[colm])),
             xlab=colm)
        plot(ggplot(dtna, aes(x= Month, y = !!as.name(input$variab1), color = as.factor(Month))) +
               geom_boxplot() +
               ggtitle(
                 paste(
                   "Boxplot ",
                   input$variab1, " vs Month")
               )+
               ggeasy::easy_center_title())
        plot(ggplot(dtna, aes(x= Temp, y= !!as.name(input$variab1), color= as.factor(Month))) + 
               geom_point(size=2, shape=23)+
               ggtitle(
                 paste(
                   "Scatterplot ",
                   input$variab1, " vs Temp")
               )+
               ggeasy::easy_center_title())
        plot(ggplot(dtna, aes(x= Temp, y= !!as.name(input$variab1))) +
               geom_line(color= input$color, linewidth=1, alpha=0.9, linetype=1)+
               ggtitle(
                 paste(
                   "Line chart ",
                   input$variab1, " vs Temp")
               )+
               ggeasy::easy_center_title())
        
```


